臺灣板橋地方法院刑事判決　　　　　　 100年度訴字第1082號
公　訴　人　臺灣板橋地方法院檢察署檢察官
被　　　告　施君秋
指定辯護人　本院公設辯護人　湯明純
上列被告因違反毒品危害防制條例等案件，經檢察官提起公訴（
100 年度偵字第2533號），本院判決如下：
    主  文
施君秋共同販賣第二級毒品，累犯，處有期徒刑肆年貳月，未扣
案之販賣毒品所得財物新臺幣貳仟佰元，與綽號「乃哥」者連
帶沒收，如全部或一部不能沒收時，以其與綽號「乃哥」者之財
產連帶抵償之，未扣案之行動電話手機壹具（含門號0000000000
號之SIM 卡壹枚），沒收，如全部或一部不能沒收時，與綽號「
乃哥」者連帶追徵其價額。又共同販賣第二級毒品，累犯，處有
期徒刑肆年壹月，未扣案之販賣毒品所得財物新臺幣貳仟元，與
綽號「乃哥」者連帶沒收，如全部或一部不能沒收時，以其與綽
號「乃哥」者之財產連帶抵償之，未扣案之行動電話手機壹具（
含門號0000000000號之SIM 卡壹枚），沒收，如全部或一部不能
沒收時，與綽號「乃哥」者連帶追徵其價額，扣案甲基安非他命
肆包之包裝袋肆個，沒收，其內之甲基安非他命（驗餘淨重共壹
點陸零貳陸公克），沒收銷燬，分裝袋伍佰拾個、分裝杓壹
支，均沒收；又明知為禁藥，而轉讓，累犯，處有期徒刑柒月。
應執行有期徒刑捌年，販賣毒品所得財物共新臺幣肆仟佰元，
與綽號「乃哥」者連帶沒收，如全部或一部不能沒收時，以其與
綽號「乃哥」者之財產連帶抵償之，未扣案之行動電話手機壹具
（含門號0000000000號之SIM 卡壹枚），沒收，如全部或一部不
能沒收時，與綽號「乃哥」者連帶追徵其價額，扣案甲基安非他
命肆包之包裝袋肆個，沒收，其內之甲基安非他命（驗餘淨重共
壹點陸零貳陸公克），沒收銷燬，分裝袋伍佰拾個、分裝杓
壹支，均沒收。
    事  實
一、施君秋曾因違反毒品危害防制條例案件，於民國（下同）97
    年3 月25日，經本院以97年度簡字第1401號刑事簡易判決判
    處有期徒刑5 月，97年4 月28日判決確定；又因違反毒品危
    害防制條例案件，於97年6 月9 日，經本院以97年度簡字第
    4133號刑事簡易判決判處有期徒刑4 月，97年7 月14日判決
    確定；又因妨害兵役案件，於98年2 月9 日，經本院以98年
    度簡字第779 號刑事簡易判決判處有期徒刑3 月，98年4 月
    6 日判決確定，上開3 罪刑，嗣於98年8 月10日，經本院以
    98年度聲字第3716號裁定應執行有期徒刑9 月確定；又因違
    反毒品危害防制條例案件，於98年4 月30日，經本院以98年
    度簡字第3356號刑事簡易判決判處有期徒刑4 月，98年6 月
    1 日判決確定，並與前開應執行之有期徒刑9 月接續執行，
    刑期起算日期為98年3 月12日，指揮書原載執行完畢日期為
    99年4 月11日，縮刑期滿日期為99年3 月24日，於99年1 月
    28日因縮短刑期假釋出監，假釋期滿未經撤銷，以已執行完
    畢論（致使本案犯行構成累犯）。詎其仍不知心生警惕，雖
    與真實年籍、姓名不詳，綽號「乃哥」之成年男子（下簡稱
    「乃哥」），雖均明知甲基安非他命係毒品危害防制條例第
    2 條第2 項第2 款所規定之第二級毒品，不得非法持有、販
    賣，又其亦明知甲基安非他命為麻醉藥品管理條例第22條第
    1 項第1 款所指之禁藥，不得非法轉讓，詎其仍分別為下述
    犯行：
（一）施君秋與「乃哥」共同基於販賣第二級毒品甲基安非他命
      以牟利之犯意聯絡，於99年12月11日1 時59分許，由林子
      翔以其所使用之行動電話（門號：0000000000號）撥打施
      君秋所有而使用之行動電話（門號：0000000000號），而
      向施君秋表示要購買1 公克之甲基安非他命，經施君秋應
      允後，旋於上開通話後至同日2 時45分許間不詳時分，在
      施君秋位於臺北縣三重市（現改制為新北市三重區，下同
      ）集成路14號4 樓535 室之居所樓下，由施君秋指示「乃
      哥」持1 公克之甲基安非他命下樓交予林子翔，並向林子
      翔收取新臺幣（下同）2,300 元（餘700 元賒欠）。
（二）施君秋與「乃哥」共同基於販賣第二級毒品甲基安非他命
      以牟利之犯意聯絡，於99年12月13日6 時2 分許，由林子
      翔以其所使用之行動電話（門號：0000000000號）撥打施
      君秋所有而使用之行動電話（門號：0000000000號），因
      施君秋正在洗澡，乃由「乃哥」代接電話，林子翔即向「
      乃哥」表示要向施君秋購買2,000 元之甲基安非他命，經
      「乃哥」轉告施君秋後，旋於上開通話後約15分鐘，在施
      君秋位於臺北縣三重市○○路14號4 樓535 室之居所樓下
      ，由施君秋指示「乃哥」持0.6 公克之甲基安非他命下樓
      交予林子翔，並向林子翔收取2,000 元，再轉交施君秋。
（三）施君秋於99年12月8 日18時4 分許後不久，在其上址居所
      內，無償轉讓甲基安非他命（重量不詳）供王仁鴻施用。
二、其間由臺北縣（現改制為新北市政府）政府警察局海山分局
    持本院核發之通訊監察書對施君秋所有而使用之行動電話（
    門號：0000000000號）執行通訊監察而查知有關上開販賣甲
    基安非他命之對話，嗣並於100 年1 月11日23時30分許，為
    警持本院核發之搜索票前往施君秋位於臺北縣三重市○○路
    14號4 樓535 室之居所而查獲施君秋，並扣得其所有之甲基
    安非他命4 包（原淨重共1. 603公克，驗餘淨重共1.6026公
    克）、分裝袋533 個及分裝勺1 支等物。
三、案經新北市政府警察局海山分局移送臺灣板橋地方法院檢察
    署檢察官偵查起訴。
    理  由
甲、證據能力部分：
壹、按被告以外之人於審判外之言詞或書面陳述，除法律有規定
    者外，不得作為證據；被告以外之人於偵查中向檢察官所為
    之陳述，除顯有不可信之情況者外，得為證據，刑事訴訟法
    第159 條第1 項、第159 條之1 第2 項分別定有明文。查林
    子翔於警詢中之陳述對被告而言，均屬被告以外之人於審判
    外之言詞陳述，被告之辯護人已主張無證據能力，且無其他
    法律有特別規定，亦不符刑事訴訟法第159 條之2 之規定，
    故上開言詞陳述即無證據能力。
貳、次按刑事訴訟法第159 條第1 項雖規定：「被告以外之人於
    審判外之言詞或書面陳述，除法律有規定外，不得作為證據
    。」；惟被告以外之人於審判外之陳述，雖不符前4 條之規
    定，而經當事人於審判程序同意作為證據，法院審酌該言詞
    陳述或書面陳述作成時之情況，認為適當者，亦得為證據。
    當事人、代理人或辯護人於法院調查證據時，知有第159 條
    第1 項不得為證據之情形，而未於言詞辯論終結前聲明異議
    者，視為有前項之同意，刑事訴訟法第159 條之5 亦有明定
    。查本案被告、辯護人及檢察官於言詞辯論終結前，均未就
    下述所調查之其餘證據主張有刑事訴訟法第159 條第1 項不
    得為證據之情形，是本案經調查之該等證據資料，縱有屬傳
    聞證據且不符刑事訴訟法第159 條之1 至之4 之規定者，因
    本院審酌各該證據資料作成時之一切客觀情況，認為適當，
    揆諸前開規定，自得為證據。
乙、實體部分：
壹、非法轉讓禁藥部分：
    訊據被告施君秋坦承此部分之犯罪事實，核與證人王仁鴻於
    檢察官偵查中所為之證述（見臺灣板橋地方法院檢察署100
    年度偵字第2533號卷第89頁、第90頁）相符，是此部分之犯
    罪事實，堪予認定。
貳、非法販賣第二級毒品甲基安非他命部分：
一、訊據被告施君秋坦承於99年12月11日1 時59分許，由林子翔
    以行動電話（門號：0000000000號）撥伊所有而使用之行動
    電話（門號：0000000000號），而向伊表示要購買1 公克之
    甲基安非他命，嗣「乃哥」有下樓交付1 公克之甲基安非他
    命予林子翔，且有向林子翔收取2,300 元，而尚賒欠700 元
    ；另於99年12月13日6 時2 分許，由林子翔以行動電話（門
    號：0000000000號）撥打伊所有而使用之行動電話（門號：
    0000000000號），因伊正在洗澡，乃由「乃哥」代接電話，
    嗣由「乃哥」下樓交付甲基安非他命下樓予林子翔，並向林
    子翔收取價金等情；惟矢口否認有何販賣甲基安非他命之犯
    行，於本院準備程序時辯稱：伊並沒有販賣甲基安非他命予
    林子翔，於99年12月11日1 時59分許，伊接獲林子翔之電話
    時，因「藥頭」就在旁邊，伊直接問藥頭後報價給林子翔，
    係「藥頭」指示「乃哥」拿甲基安非他命給林子翔，所收取
    之2,300 元也是交給「藥頭」；另於99年12月13日6 時2 分
    許，「乃哥」接獲林子翔之電話後有問過伊，伊叫「乃哥」
    直接去跟「藥頭」拿，再拿給林子翔，價金是「乃哥」直接
    拿給藥頭云云；惟於本院審判期日則改口辯稱：伊當時沒有
    在賣毒品了，所以伊叫證人林子翔直接去找「乃哥」，所以
    伊就轉告「乃哥」，「乃哥」直接下去跟證人林子翔處理云
    云。另辯護人則為被告辯稱：被告可能是居於介紹人之角色
    ，只是幫助施用第二級毒品云云。
二、經查：
（一）上開犯罪事實，業據證人林子翔於檢察官偵查中證稱：「
      （〈提示卷附監聽譯文〉99年12月11日1 時59分你打電話
      給施君秋說，要去找他，並跟他說一樣啦，一個，到了再
      打給他，是在指何事？）是要跟施君秋買安非他命，有成
      交，時間是99年12月11日2 時45分許，我撥打電話給施君
      秋之前，地點是在施君秋三重區的住處樓下，毒品是由施
      君秋叫綽號『乃哥』之男子拿下來給我的，我當時是拿2,
      300 元給『乃哥』，『乃哥』則給我1 公克的安非他命，
      當時是以3,000 元購賣1 公克安非他命，我先賒欠700 元
      。」、「（你如何得知『乃哥』是施君秋叫下來拿給你的
      ？）我有看過『乃哥』，『乃哥』與施君秋是朋友，且我
      事後於12月11日2 時45分許又撥打電話給施君秋，跟他表
      示欠700 元，不好意思，施君秋也表示說好，所以我給『
      乃哥』沒有給錯，『乃哥』是施君秋叫下來的沒有錯。」
      、「（〈提示卷附監聽譯文〉99年12月13日6 時2 分你撥
      打給施君秋，當時好像不是施君秋本人接電話，你跟他說
      要他幫你跟施君秋拿2 張，對方說給多少，要施君秋出來
      才知道，施君秋在洗澡，接電話之人是何人？後來有無跟
      施君秋購買毒品？）我猜想就是『乃哥』之人，譯文上的
      『小畢』應該是誤譯，我講的應該是兄弟，這次有成交，
      是以2,000 元購買0.6 公克安非他命，地點是在施君秋三
      重區住處一樓，一樣是由綽號『乃哥』之人拿給我的，我
      錢也一樣交給『乃哥』，就給他2,000 元，時間約在該通
      電話後15分鐘。」、「（施君秋有無單獨拿毒品與你交易
      過？）那是很久以前，詳細時地我已經忘記了，後來都是
      我跟施君秋聯絡後，由『乃哥』拿毒品給我，我錢就交給
      『乃哥』轉交給施君秋。」（見臺灣板橋地方法院檢察署
      100 年度偵字第2533號卷第86頁、第87頁），嗣於本院審
      理中其復證稱：「（你在99年12月間，你用的手機門號？
      ）0000000000。」、「（你在99年12月11日凌晨2 點45分
      時，你有打電話給在庭的施君秋？）有。」、「（你當時
      打電話給他的目的是什麼？）購買毒品。」、「（購買哪
      種毒品？）安非他命。」、「（當時有成交？）有。」、
      「（成交的時間、地點、金額？）這是我打給他的電話，
      原本是要買3,000 元，重量是1 公克的安非他命。實際上
      我給他2300元，在三重他的住處樓下交付。」、「（是誰
      交付安非他命給你？）是一個施君秋外號叫『乃哥』的朋
      友。」、「（錢你交給誰？）交給『乃哥』。」、「（你
      聯絡的對象是施君秋還是『乃哥』？）施君秋。」、「（
      你聯絡對象是施君秋，交毒品給你的對象是『乃哥』，這
      樣有沒有搞錯？）沒有。當時是施君秋有告訴我說他要請
      『乃哥』跟我接洽，他以前有跟我提過，如果有需要就找
      『乃哥』，但是我與『乃哥』不熟，所以我還是打電話給
      施君秋。」、「（你有沒有再跟施君秋確認他有沒有拿到
      錢？）我有打電話跟他說我金錢上不夠，所以我有跟他道
      歉，告訴他我有拿2300元給『乃哥』。」、「（『乃哥』
      有沒有表示什麼？）『乃哥』好像是施君秋的夥伴或是朋
      友我不了解，我是打電話給施君秋，『乃哥』拿東西下來
      給我。『乃哥』交給我的時候跟我說要不然我等一下撥個
      電話給施君秋，因為我金錢不夠。」、「（譯文編號65、
      66、67譯文，你是跟施君秋聯絡？）是，66這個是我打電
      話給施君秋，他在洗澡，然後就由綽號『乃哥』的跟我接
      洽，這個也是為了要去拿安非他命。我要拿2,000 塊安非
      他命。」、「（12月13日這次的交易有成功嗎？）有成功
      。也是到施君秋三重住處樓下拿，有拿到安非他命0.6 公
      克，錢2,000 元。這次也是把錢拿給『乃哥』，『乃哥』
      交0.6 公克的安非他命給我。」、「（這二次都是一手交
      錢、一手交貨？）是的。」、「（這種你當時跟施君秋聯
      絡買毒品的時候，是怎麼說法？）因為我都會直接跟施君
      秋說我要過去找他，問他是在哪個時間地點，告訴他我需
      要的安非他命的量和我可以付出的金錢。」、「（你這樣
      跟施君秋拿毒品的方式，有沒有你們一起出多少錢去買毒
      品的情形？）過去他有叫我直接找這位『乃哥』，這位『
      乃哥』可能是他的供應商或是他朋友我不了解，以前都是
      我拿錢過去他集錢之後再去買。這二次是因為我跟『乃哥
      』不熟、所以還是跟施君秋聯絡，但都是『乃哥』拿下來
      的。」、「（也就是說，你的意思是說，這二次並沒有你
      們二個人一起出錢去買毒品？）這我不了解，我只是打電
      話給施君秋，他們二人之間怎麼協定我不了解。」、「（
      既然你的毒品都是跟『乃哥』買，錢也是都交給『乃哥』
      ，你為什麼會打電話跟施君秋講錢的事情？）因為我跟『
      乃哥』不熟，是施君秋介紹我，因為我只能跟施君秋解釋
      ，因為我跟『乃哥』不熟、不知道怎麼跟他解釋。」、「
      （你跟施君秋拿的毒品安非他命，跟外面拿的比起來，量
      怎麼樣？）這我不了解，因為我一向是找施君秋跟他拿毒
      品。」、「（你12月13日這2,000 塊是要買多少量的安非
      他命？）當時施君秋在洗澡，是『乃哥』跟我說0.8 公克
      。實際上我拿到0.6 公克。但是在言語中『乃哥』跟我沒
      有提到0.8 ，只不過是一個默契而已。就是一個不成文的
      暸解而已，因為是我跑去，不是他送過來，應該要多的那
      個量相當於車馬費的代價。」、「（檢察官在偵查中問你
      話，有沒有對你用強暴脅迫或其他不正方式？）沒有。」
      、「（你當時回答都是實在？）是。」、「（就你所知，
      除了『乃哥』可能是施君秋的上游之外，你還有沒有聽施
      君秋說過其他的藥頭？）沒有。」（見本院100 年8 月19
      日審判筆錄），其前後所證核屬一致，且所證情事，亦與
      門號0000 000000 號及0000000000號行動電話之通話譯文
      內容吻合，亦有通訊監察譯文2 紙、本院99年度聲監字第
      1141號、99年度聲監續字第1205號通訊監察書各1 紙（見
      臺灣板橋地方法院檢察署100 年度偵字第2533號卷第43頁
      、第44頁、第46頁、第47頁）附卷足憑。此外，復有甲基
      安非他命4 包〈原淨重共1.603 公克，驗餘淨重共1.6026
      公克〉（鑑定結果見本院卷附之交通部民用航空局航空醫
      務中心毒品鑑定書《100 年2 月10日航藥鑑字第1000497
      號》）、分裝袋533 個及分裝勺1 支等物扣案足資佐證。
（二）被告及辯護人雖執前揭情詞置辯，然查：
  １、被告於警詢中係辯稱：「第一次（即99年12月11日）當時
      林子翔打電話給我要買安非他命，我當時出新臺幣2,000
      元，林子翔也出新臺幣2,000 元，我們一起向『阿花』之
      男子購買1.2 公克的安非他命。第二次（即99年12月13日
      ）是我出新臺幣1,000 元，林子翔出新臺幣2,000 元，我
      們一起向『阿花』購0.8 公克的安非他命。」（見臺灣板
      橋地方法院檢察署100 年度偵字第2533號卷第12頁），嗣
      於檢察官偵查中則辯稱：「（〈提示99年12月11日1 時59
      分林子翔打給你說，要去找你，並說一樣啦，一個，到了
      再打給你，是在指何事？）這是林子翔要跟我一起向朋友
      合買安非他命，該朋友是真實姓名年籍不詳綽號『阿花』
      之人，一人各購買1 公克安非他命，一人各出2500元，這
      次有成交。」、「（〈提示卷附監聽譯文〉既然是合買，
      為何99年11月11日2 點45分許，林子翔又撥打電話跟你說
      ，他忘記是3 了，拍謝只有拿23給『乃哥』，如果有過去
      再給你？）因為是『阿花』跟『乃哥』去林子翔那邊，林
      子翔錢不夠，所以說叫我晚一點再補給我錢拿給我朋友。
      」、「（〈提示卷附監聽譯文〉99年12月13日6 時2 分林
      子翔撥打給你，當時有人幫你接電話，林子翔說他就跟接
      聽電話的人說，要請你幫忙跟你拿2 張，接聽電話之人是
      何人？）接聽電話的是我所認的乾弟弟，叫『小翔』，真
      實姓名不詳。」、「（為何林子翔要叫『小翔』幫他跟你
      拿2 張？）因為一個小時前，林子翔打電話給我要我幫他
      跟朋友拿2 張。」（見臺灣板橋地方法院檢察署100 年度
      偵字第2533號卷第82頁）；另於檢察官聲請羈押而由本院
      訊問時，被告係辯稱：「我承認第三次的轉讓（即轉讓甲
      基安非他命予王仁鴻），前面兩次也算轉讓，因為是林子
      翔來找我，他問我有沒有，我騙他有，後來他來我住處樓
      下，我才跟他說我朋友『大饅頭』在對面，一起拿比較便
      宜，我就出面跟『大饅頭』拿兩克安非他命，壹個人出二
      千五百元，我是先跟林子翔拿毒品，因為時間有點久，錢
      應該以林子翔所講為準，一次三千，一次二千。」、「（
      對林子翔偵查中所說有何意見？）沒有意見，一次三千，
      一次二千，是乃哥拿給他的。」（見本院100 年度聲羈字
      第33號卷第2 頁），就被告於偵查中及本院準備程序、審
      判期日所為之上開辯詞以觀，其就：與林子翔是否有合
      資購買甲基安非他命？出資額為何？係由誰出售甲基安
      非他命（「阿花」？「大饅頭」、「乃哥」？）「藥頭
      」是在何處交付甲基安非他命（林子翔居所？被告住處對
      面？被告住處？），前後所辯相歧，其臨訟虛編之情灼然
      ，上開所辯本難採信。
  ２、況且，觀乎其與證人林子翔之下列通話譯文：
      99年12月11日1 時59分16秒起：
        林子翔：在哪？
        施君秋：三重。
        林子翔：去找你哦。
        施君秋：好。
        林子翔：一樣啦! 一個! 到了再打給你。
        施君秋：好。
      99年12月11日2 時45分26秒起：
        林子翔：我忘記是3 ，等一下阿* 來找我，我們要下去
                的時候，我早上會再去你那裡一趟。
        施君秋：好。
        林子翔：我再拿過去啦! 失禮啦!
        施君秋：好。
        林子翔：拍謝哦! 我只有拿23給乃哥而已。
        施君秋：好。
        林子翔：我如果過去再補。
      99年12月13日6 時2 分13秒起：
        林子翔：喂! 小畢（依證人林子翔所證，應係「兄弟」
                ）。
        「乃哥」：小翔哦。
        林子翔：我在樓下了。
        「乃哥」：在樓下嘍。
        林子翔：要上去嗎？不要好了，因為我有帶妹妹，原本
                想說上去一下，上去怕耽誤到。
        「乃哥」：哦，那這樣不行。
        林子翔：要不然幫我跟阿秋拿2 。
        「乃哥」：好的。
        林子翔：兩張他要給我多少？
        「乃哥」：兩張要給你3 嗎？不是啦! 你說2 張給你多
                  少？給你一兩好不好？沒有啦! 還是要等他
                  出來才知道。
        林子翔：他在做什麼？
        「乃哥」：他在洗澡。
        林子翔：那不要還要等他洗完。
        「乃哥」：他馬上出來，他洗戰鬥澡啦。
      99年12月13日7 時3 分31秒起：
        施君秋：喂。
        林子翔：早上買的怎麼沒多給我還少給我。
        施君秋：什麼少給你？
        林子翔：這邊6 點而已咧!
        施君秋：6 點對呀!
        林子翔：2 咧。
        施君秋：你給多少？
        林子翔：我兩張給你咧!
        施君秋：你上次沒給我我也要補貼呀!
        林子翔：我也有多少拿給你呀沒有嗎？
        施君秋：對啦! 但是說我也要多少補貼一下啦! 也才欠
                01而已。
        林子翔：不是這樣啦! 你沒多給我還少給我。
        施君秋：不然下次可以一次結，這樣我也比較好分。你
                知道意思嗎？
        林子翔：我知道啦!
        施君秋：上次的500我也沒有跟你討我彌補一下。
        林子翔：對啦我是跟你抱怨一下。
        施君秋：不會啦! 不會讓你吃虧啦!
        林子翔：好啦! 沒關係。
      足知被告與證人林子翔或證人林子翔與「乃哥」，並未言
      及有關合資購買，或請被告代為購買毒品之內容，而被告
      亦未言及需先向他人拿取毒品，又於證人林子翔表示尚少
      付700 元，之後再補時，被告亦表同意，另證人林子翔亦
      表示向被告「買」的毒品被告少給等語，凡此，均足認被
      告所辯均核與譯文所顯示之通話內容不符；又徵諸證人林
      子翔前開所述伊少給購毒之價金700 元，而「乃哥」要伊
      打電話向被告說明一節，苟係由「乃哥」出售毒品予證人
      林子翔，而被告居於轉告之地位，又何以會有該等對話？
      益見被告前揭所辯無非圖卸之詞，自無足採。
（三）按販賣第二級毒品甲基安非他命均係違法行為，非可公然
      為之，且有其獨特之販售路線及管道，復無公定價格，容
      易增減分裝之份量，而每次買賣之價量，可能隨時依雙方
      關係深淺、資力、需求量及對行情之認知、來源是否充裕
      、查緝是否嚴緊、購買者被查獲時供述購買對象之可能風
      險之評估等，而異其標準，非可一概而論，從而販賣之利
      得，一般除被告坦承犯行或價量俱臻明確外，委難察得實
      情，惟販賣之人從價差或量差中牟利之方式雖異，然其販
      賣行為在意圖營利則同一。本案被告未供述利得，致無法
      查得其販賣毒品之實際利得，惟依被告及證人林子翔所述
      ，二人非屬至親，當無可能甘冒重典而按購入價格轉售而
      不求利得之理；又一般民眾普遍認知甲基安非他命之非法
      交易政府一向查禁嚴森，且予以重罰，衡諸常情，倘非有
      利可圖，絕無平白甘冒被嚴查重罰高度風險之理，從而，
      舉凡其有償交易，除足反證其確係另基於某種非圖利本意
      之關係外，自難因無法查悉其販入價格，作為是否高價賣
      出之比較，諉無營利之意思阻卻販賣犯行之追訴。
、從而，本案事證已臻明確，被告犯行均洵堪認定，自應依法
    論科。
肆、查被告施君秋所為如「事實」欄一、（一）、（二）所示之
    犯行，係犯毒品危害防制條例第4 條第2 項之販賣第二級毒
    品罪，另其所為如「事實」欄一、（三）所示之犯行，係犯
    藥事法第83條第1 項之轉讓禁藥罪。被告持有甲基安非他命
    之低度行為為販賣之高度行為所吸收而不另論罪。被告就其
    所為如「事實」欄一、（一）、（二）所示之犯行，核與綽
    號「乃哥」（真實姓名、年籍不詳之成年男子）有犯意聯絡
    及行為分擔，應論以共同正犯。查被告販賣第二級毒品甲基
    安非他命之數量尚微，所圖得之利益非鉅，且其所為之手段
    與動輒販賣數量達數百、甚或逾千公克以上之毒品，嚴重危
    害社會治安情形仍有差距，其惡性尚非重大不赦，就其所為
    販賣第二級毒品甲基安非他命部分，若處以毒品危害防制條
    例第4 條第2 項所規定之法定最低本刑7 年以上有期徒刑，
    核屬過苛，實屬情輕法重，在客觀上尚足以引起一般之同情
    ，尚有堪資憫恕之處，自非不得依客觀之犯行與主觀之惡性
    二者加以考量其情狀有無可值憫恕之處，爰依刑法第59條規
    定，就被告所犯販賣第二級毒品甲基安非他命部分，酌減其
    刑。查被告曾因違反毒品危害防制條例案件，於97年3 月25
    日，經本院以97年度簡字第1401號刑事簡易判決判處有期徒
    刑5 月，97年4 月28日判決確定；又因違反毒品危害防制條
    例案件，於97年6 月9 日，經本院以97年度簡字第4133號刑
    事簡易判決判處有期徒刑4 月，97年7 月14日判決確定；又
    因妨害兵役案件，於98年2 月9 日，經本院以98年度簡字第
    77 9號刑事簡易判決判處有期徒刑3 月，98年4 月6 日判決
    確定，上開3 罪刑，嗣於98年8 月10日，經本院以98年度聲
    字第3716號裁定應執行有期徒刑9 月確定；又因違反毒品危
    害防制條例案件，於98年4 月30日，經本院以98年度簡字第
    33 56 號刑事簡易判決判處有期徒刑4 月，98年6 月1 日判
    決確定，並與前開應執行之有期徒刑9 月接續執行，刑期起
    算日期為98年3 月12日，指揮書原載執行完畢日期為99年4
    月11日，縮刑期滿日期為99年3 月24日，於99年1 月28日因
    縮短刑期假釋出監，假釋期滿未經撤銷，以已執行完畢論，
    此有臺灣高等法院被告前案紀錄表在卷可稽，其受徒刑之執
    行完畢後，5 年以內故意再犯有期徒刑以上本案之罪，應依
    刑法第47條第1 項之規定均論以累犯，並依法加重其刑（法
    定刑為無期徒刑部分，依法不得加重）。前開刑之加重及減
    輕，並依刑法第71條第1 項之規定，先加後減之。被告所犯
    上開2 次販賣甲基安非他命罪名，犯意個別，且非於同一或
    密接之時、地為之，且與上開轉讓禁藥之犯行，行為互殊，
    觸犯構成要件相異之罪名，自應分論併罰。爰審酌被告未念
    販賣（轉讓）甲基安非他命，助長施用毒品惡習，並足以使
    施用者導致精神障礙與性格異常，甚至造成人民生命健康受
    損之成癮性及危險性，其不僅戕害國人身體健康，且有危害
    社會安全之虞，仍為一己之私而為本案犯行之犯罪動機、目
    的、手段、所得財物、所生危害及其品行、智識程度、犯罪
    後坦承轉讓甲基安非他命之犯行，惟就販賣甲基安非他命之
    犯行則飾詞圖卸等一切情狀，各量處如主文所示之刑，並定
    其應執行之刑，以資懲儆。
伍、按供犯罪所用或犯罪預備之物，以屬於犯罪行為人者為限，
    得沒收之，刑法第38條第1 項第2 款、第3 項前段分別定有
    明文。次按查獲之第一、二級毒品，不問屬於犯人與否，均
    沒收銷燬之；犯毒品危害防制條例第四條至第九條、第十二
    條、第十三條或第十四條第一項、第二項之罪者，其供犯罪
    所用或因犯罪所得之財物均沒收之，如全部或一部不能沒收
    時，追徵其價額或以其財產抵償之，毒品危害防制條例第18
    條第1 項前段、第19條第1 項分別亦有明定。倘犯罪所得之
    財物為新臺幣時，因其本身即為我國現行貨幣價值之表示，
    自不發生追徵其價額之問題（參照最高法院98年度台上字第
    1813號刑事判決意旨）；又金錢為代替物，重在兌換價值而
    非原物，自難拘泥於沒收原物而認沒收販賣毒品所得金錢以
    當場搜獲扣押者為限，倘得證明其為販賣毒品所得之金錢，
    亦應沒收（參照最高法院92年度台上字第5227號刑事判決意
    旨）；另販賣毒品所得之金錢，如能認定確係販賣毒品所得
    之款項，均應宣告沒收，不以當場搜獲扣押者為限（參照最
    高法院93年度台上字第2670號刑事判決意旨），是販賣毒品
    所得之金錢，無論已否扣案，如仍屬存在，即應依法沒收。
    再者，沒收為從刑之一種，依主從不可分之原則，應附隨緊
    接於主刑之下而同時宣告；又共同正犯因相互間利用他人之
    行為，以遂行其犯意之實現，本於責任共同之原則，有關沒
    收部分，對於共犯間供犯罪所用之物，自均應為沒收之諭知
    （參照最高法院91年度台上字第5583號刑事判決意旨）；共
    同正犯犯罪所得之財物為現金時，因共同正犯應就全部犯罪
    結果負其責任，而合併計算犯罪所得，且於全部或一部不能
    沒收時以其財產抵償之，但為避免執行時發生重複沒收、抵
    償之情形，故各共同正犯之間係採「連帶沒收主義」，於裁
    判時應諭知被告共同犯罪所得之財物應與其他共同正犯「連
    帶沒收之」（參照最高法院96年度台上字第4662號判決意旨
    ）。經查：
一、扣案甲基安非他命（驗餘淨重共1.6026公克），為本案查獲
    之毒品，應依毒品危害防制條例第18條第1 項前段之規定宣
    告沒收銷燬之，另包裝上開甲基安非他命之包裝袋4 個及分
    裝袋533 只、分裝勺1 支，係分裝、包裹毒品，防其裸露、
    潮濕，便於攜帶而供犯罪（販賣第二級毒品）預備之物，且
    均係被告所有，業據其供明無訛，爰依刑法第38條第1 項第
    2 款之規定宣告沒收。
二、如「事實」欄一、（一）、（二）所示之販賣毒品所得各2,
    300 元、2,000 元，雖未扣案，但未能證明業已不存在，仍
    應依毒品危害防制條例第19條第1 項之規定，諭知對被告及
    「乃哥」連帶沒收，如全部或一部不能沒收時，以被告及「
    乃哥」之財產連帶抵償之。
三、供「事實」欄一、（一）、（二）所示犯行所用之行動電話
    手機1 具（含門號0000000000號之SIM 卡1 枚），足認係被
    告所有之物，業據其供明無訛，雖未扣案，但未能證明業已
    滅失，仍應依毒品危害防制條例第19條第1 項之規定，諭知
    對被告及「乃哥」連帶沒收，如全部或一部不能沒收時，對
    被告及「乃哥」連帶追徵其價額。
四、至於扣案之行動電話手機1 具（含門號0000000000號之SIM
    卡1 枚），並無證據足以證明與被告所為本案犯行相涉，另
    扣案吸食器1 個，則顯與被告所為本案販賣、轉讓甲基安非
    他命之犯行無涉，爰均不於本案宣告沒收，附此敘明。
據上論斷，應依刑事訴訟法第299 條第1 項前段，毒品危害防制
條例第4 條第2 項、第18條第1 項前段、第19條第1 項，藥事法
第83條第1 項，刑法第11條前段、第28條、第55條、第47條第1
項、第59條、第38條第1 項第2 款、第51條第5 款，判決如主文
。
本案經檢察官黃明絹到庭執行職務。
中    華    民    國    100   年    8     月    31    日
            刑事第八庭  審判長法  官  陳鴻清
                              法  官  劉安榕
                              法  官  賴彥魁
以上正本證明與原本無異。
如不服本判決，應於收受送達後10日內向本院提出上訴書狀，其
未敘述上訴之理由者並得於提起上訴後10日內向本院補提理由書
（均須按他造當事人之人數附繕本）「切勿逕送上級法院」。
                              書記官  黃頌棻
中    華    民    國    100   年    8     月    31    日
附錄本案論罪科刑法條全文：
毒品危害防制條例第4 條：
製造、運輸、販賣第一級毒品者，處死刑或無期徒刑；處無期徒
刑者，得併科新臺幣二千萬元以下罰金。
製造、運輸、販賣第二級毒品者，處無期徒刑或七年以上有期徒
刑，得併科新臺幣一千萬元以下罰金。製造、運輸、販賣第三級
毒品者，處五年以上有期徒刑，得併科新臺幣七百萬元以下罰金
。
製造、運輸、販賣第四級毒品者，處三年以上十年以下有期徒刑
，得併科新臺幣三百萬元以下罰金。
製造、運輸、販賣專供製造或施用毒品之器具者，處一年以上七
年以下有期徒刑，得併科新臺幣一百萬元以下罰金。前五項之未
遂犯罰之。
第一項之未遂犯罰之。
藥事法第83條：
明知為偽藥或禁藥，而販賣、供應、調劑、運送、寄藏、牙保、
轉讓或意圖販賣而陳列者，處七年以下有期徒刑，得併科新臺幣
五百萬元以下罰金。
犯前項之罪，因而致人於死者，處七年以上有期徒刑，致重傷者
，處三年以上十二年以下有期徒刑。
因過失犯第一項之罪者，處二年以下有期徒刑、拘役或科新臺幣
三十萬元以下罰金。
第一項之未遂犯罰之。